臺灣橋頭地方法院民事判決
111年度訴字第428號
原      告  凃美惠  

訴訟代理人  邱揚勝律師
被      告  阮氏竹玲
訴訟代理人  李慶榮律師
            劉建畿律師
            林宜儒律師
上列當事人間損害賠償事件，本院於民國111年8月17日言詞辯論
終結，判決如下：
    主      文
原告之訴及假執行之聲請均駁回。
訴訟費用由原告負擔。
    事實及理由
一、原告主張：
　　訴外人丙○○為原告之配偶，被告不知自何時起與丙○○在永安
    區紅花小吃部認識。嗣丙○○常前往該小吃部，被告亦明知丙
    ○○為有配偶之人，竟多次傳送性感照片給丙○○，並時常互傳
    曖昧訊息，更多次為侵害配偶權之性交行為。被告就其與原
    告配偶丙○○之故意不法侵權行為，致原告基於婚姻關係所享
    有之夫妻身分法益及婚姻共同圓滿生活之利益遭受損害，原
    告遭受重大打擊，身體、精神皆不堪負荷，甚至必須求助於
    精神科醫師，且經醫師診斷有環境適應障礙併焦慮、憂鬱症
    等情形。被告自應對原告負侵權行為損害賠償責任，爰依民
    法第184條第1項前段、第195條第1項前段、第3項規定，請
    求被告賠償原告基於配偶關係身分法益之慰撫金新臺幣（下
    同）100萬元等語，並聲明：㈠被告應給付原告100萬元，及
    自起訴狀繕本送達翌日起至清償日止，按週年利率5％計算之
    利息；㈡願供擔保，請准宣告假執行。
二、被告則以：
　　被告於紅花小吃部擔任小姐，丙○○於2年多前開始常與朋友
    一起來店內消費，店內小姐熱情招待乃係人之常情，縱有與
    客人打情罵俏或相互通聯情事，亦屬逢場作戲，無須認真看
    待。且丙○○來店消費之初，係介紹自己未婚，店內小姐均不
    知道丙○○已結婚。至原告主張被告與丙○○發生性行為，亦屬
    原告推測之詞，被告否認之。被告並未故意侵害原告之配偶
    權，原告請求被告負侵權行為損害賠償責任，應無理由等語
    資為抗辯，並聲明：㈠原告之訴駁回；㈡如受不利判決，願供
    擔保請准宣告免為假執行。
三、得心證之理由：
　㈠按當事人主張有利於己之事實者，就其事實有舉證之責任。
    民事訴訟法第277條本文規定甚明。又侵權行為之成立，須
    行為人因故意過失不法侵害他人權利，亦即行為人之行為須
    具備歸責性、違法性，並不法行為與損害間有因果關係，始
    能成立，且主張侵權行為損害賠償請求權之人，對於侵權行
    為之成立要件應負舉證責任（最高法院100 年度台上字第32
    8 號判決要旨參照）。本件原告主張其與訴外人丙○○為配偶
    關係乙節，業據原告提出戶籍謄本為證（見審訴卷第13頁）
    ，堪信屬實。惟原告主張被告明知丙○○為有配偶之人部分，
    則為被告所否認，而被告如不知悉丙○○為有配偶之人，自無
    從故意侵害原告與丙○○間基於配偶關係之身分法益，是被告
    主觀上明知丙○○為有配偶之人，既為其侵害原告基於配偶關
    係身分法益之主觀要件，自應由原告就此權利發生事實舉證
    加以證明，於本院審認兩造提出之事證後，如事實仍陷於真
    偽不明時，該舉證不足之不利益，即應由原告承擔，方符舉
    證責任分配法則。
　㈡經查，證人即原告配偶丙○○於本院審理中證稱：我與被告是
    在小吃部認識的，當時我是說我未婚，後來與原告發生衝突
    之後會去小吃部訴苦，在那次事件之前沒有提過我已婚，我
    都是說我是單身，去店裡面都會說自己是單身等語（見本院
    卷第124至125頁）；另證人即紅花小吃部小姐黃亞梅於本院
    審理中證稱：有見過丙○○，丙○○大約從2至3年前至我們店裡
    消費，在店裡沒有特別和丙○○說什麼，只是一般客人，丙○○
    沒有跟我提過家裡的事情，丙○○也沒有跟我們說過他已婚或
    有小孩，我也不知道丙○○已婚等語（見本院卷第120至123頁
    ），足徵丙○○雖有至紅花小吃部消費，但於店內均宣稱其單
    身，且亦未曾告知店內小姐其已婚之事實，自難認被告確實
    得以知悉丙○○為有配偶之人。而原告提出之丙○○與被告間之
    通訊軟體對話紀錄，亦未曾提及丙○○家中之情形或有無配偶
    ，自亦難認被告確實知悉丙○○為有配偶之人。
　㈢至證人即原告與丙○○之女乙○○及甲○○雖均曾於本院審理中到
    庭為證，惟亦未就被告是否知悉丙○○為有配偶之人乙節為任
    何證述，況其等未曾與被告往來，自亦難以佐證被告主觀上
    是否知悉丙○○為有配偶之人。此外，原告即未提出任何其他
    事證證明被告確實知悉丙○○為有配偶之人，是縱原告主張被
    告與丙○○間有逾越一般男女交往分際之行為乙節屬實，然被
    告既不知悉丙○○為有配偶之人，自無從認為被告有何侵害原
    告基於配偶關係身分法益之主觀故意可言，仍無從認為被告
    有侵害原告基於配偶關係身分法益之侵權行為。又原告既已
    未能證明被告有侵害原告基於配偶關係身分法益之主觀犯意
    ，則被告與丙○○間是否有侵害原告該法益之客觀行為，即無
    贅述之必要，併此敘明。
四、綜上所述，原告提出之上開證據，均無法證明被告確實知悉
    丙○○為有配偶之人，自難認被告確有侵害原告配偶權之故意
    存在，核與侵權行為之構成要件不合。從而，原告既未能舉
    證證明被告具侵權行為之主觀故意，則其依民法第184條第1
    項、第195條第1項、第3項規定，請求被告給付原告100萬元
    ，及自起訴狀繕本送達之翌日起至清償日止，按週年利率5％
    計算之利息，為無理由，應予駁回。原告之訴既經駁回，其
    假執行之聲請亦失所附麗，爰併予駁回。
五、本件事證已臻明確，兩造其餘主張與攻擊防禦方法，經核均
    與本案判決結果無影響，爰不一一予以審酌，附此敘明。
六、訴訟費用負擔之依據：民事訴訟法第78條。
中　　華　　民　　國　　111 　年　　8 　　月　　31　　日
                  民事第二庭  法  官  蕭承信
以上正本係照原本作成。
如對本判決上訴，須於判決送達後20日內向本院提出上訴狀。如
委任律師提起上訴者，應一併繳納上訴審裁判費。
中　　華　　民　　國　　111 　年　　8 　　月　　31　　日
                              書記官  林慧雯